臺灣板橋地方法院民事裁定　　　　　　　 94年度聲字第404號
聲　請　人　乙○○○
相　對　人　臺北市政府警察局
法定代理人　甲○○
上列當事人間聲請停止執行事件，本院裁定如下：
    主  文
聲請駁回。
聲請程序費用由聲請人負擔。
    理  由
一、本件聲請意旨略以：兩造間清償債務事件，業經相對人向本
    院聲請強制執行，聲請人就此已提起債務人異議之訴，倘執
    行程序不予停止，聲請人必受難於回復之損害云云。
二、按提起異議之訴，法院認為有必要情形，依強制執行法第
    18條第2項規定，固得為停止強制執行之裁定。但是否有必
    要情形，自應由法院依自由意思認定之。
三、查本件聲請人所提起之債務人異議之訴，係主張相對人依另
    案臺灣高等法院85年度上字第906 號民事確定判決，向本院
    聲請強制執行（93年度執字第38556 號），惟該民事確定判
    決理由第六款係以聲請人依據不當得利之規定請求聲請人等
    六人自81年7 月1 日起至返還房屋之日止按月給付該判決如
    主文第二、三、四項所示相當於租金之損害金，然暫不論房
    屋所有權屬誰，但可明確知道土地乃歸臺灣銀行所有，並由
    相對人簽訂租約，為何相對人知道需與所有權人簽立租約，
    卻未曾要求與聲請人簽訂土地或房屋租約，以確定雙方權利
    及義務，反而一直得知聲請人另有不動產才要求聲請人支付
    所示相當於租金之損害金，而聲請人於民事判決確定後，業
    已準備搬家歸還宿舍，但因相對人單位人事異動未曾有承辦
    人來辦理催告或辦理土地租約簽定事宜，反而卻視同聲請人
    仍居住該房舍，故要求聲請人負擔從81年至今日之損害金，
    以單方推定方式處理不甚合理，聲請人不服此種推定方式故
    不同意支付云云，業經本院於94年5 月19日以94年度訴字第
    336 號民事判決予以審判結果，認（一）相對人據以聲請強
    制執行之執行名義係根據臺灣士林地方法院84年度訴字第11
    41號、臺灣高等法院85年度上字第906 號民事確定判決及士
    林地方法院89年執字第2912號債權憑證為執行名義，此已與
    確定判決有同一之效力至明，是相對人將聲請人列為執行事
    件之相對人，向本院聲請清償債務之強制執行程序，於法並
    無不合。（二）依據聲請人所陳述之內容觀之，不論聲請人
    所主張之事實是否為真實，均非相對人之債權有不成立、消
    滅，或者有妨礙行使權利之法定事由，根本不符合強制執行
    法第14條第2 項之法定構成要件。況相對人既係依確定判決
    聲請法院強制執行，自係依法為之，而聲請人之陳述及主張
    ，率多在爭執於本案訴訟部分，然聲請人之陳述及主張，既
    經本案訴訟判決敗訴確定，即有確定力，當事人於其他訴訟
    用作攻擊防禦之方法，自不得為與確定判決意旨相反之主張
    ，認聲請人請求無據而為駁回之判決，此有本院94年度訴字
    第336 號民事判決一份在卷可參，是本件自無停止強制執行
    之必要，聲請人之聲請，非有理由，應予駁回。
四、依強制執行法第30條之1，民事訴訟法第95條、第78條，
    裁定如主文。
中　　華　　民　　國　　94　　年　　5 　　月　　19  　日
                  民事第三庭    法　官　邱靜琪
以上正本係照原本作成
如對本裁定抗告須於裁定送達後10日內向本院提出抗告狀
中　　華　　民　　國　　94　　年　　5 　　月　　19　　日
                                書記官　白俊傑
